臺灣新北地方法院板橋簡易庭小額民事判決
110年度板小字第4681號
原      告  梁德倫  
被      告  鄒慶龍  
上列當事人間請求侵權行為損害賠償事件，本院於民國111年6月
10日言詞辯論終結，判決如下：
    主      文
被告應給付原告新臺幣30,520元。
原告其餘之訴駁回。
訴訟費用新臺幣3,000元，由被告負擔新臺幣1,970元，餘由原告
負擔。
本判決原告勝訴部分得假執行。
原告其餘假執行之聲請駁回。
    事實及理由
一、原告主張：被告於民國110年2月18日晚間6時18分許，駕駛
    車牌號碼000-0000號營業小客車，行經新北市○○區○○路0段0
    號前，因超車時疏未注意車前狀況，與原告駕駛之車牌號碼
    000-0000號營業小客車（下稱系爭車輛）發生碰撞，致系爭
    車輛受損。經訴外人國都汽車股份有限公司（下稱國都公司
    ）修復，原告因而支出修復費用新臺幣（下同）46,420元（
    工資7,790元、零件38,630元）。為此，爰依民法第184條第
    1項前段、第2項、第191條之2規定，請求被告賠償損害等語
    。並聲明：㈠被告應給付原告46,420元。㈡願供擔保請准宣告
    假執行。
二、被告則以：對原告提出之估價單無意見，惟原告駕駛系爭車
    輛向右打方向盤擦撞被告駕駛車輛後輪，被告並無過失等語
    ，資為抗辯。並聲明：原告之訴駁回。
三、法院之判斷：
  ㈠原告主張被告於上開時、地駕駛前揭車輛，與系爭車輛發生
    碰撞，致系爭車輛受損之事實，業據其提出系爭車輛行車執
    照影本、新北市政府車輛行車事故鑑定會鑑定意見書、國都
    公司出具之估價單為證，並據本院依職權向新北市政府警察
    局土城分局調閱本件道路交通事故卷宗，核閱屬實，且為被
    告所不爭執，首堪認定屬實。
  ㈡按汽車行駛時，駕駛人應注意車前狀況及兩車並行之間隔，
    並隨時採取必要之安全措施，道路交通安全規則第94條第3
    項定有明文。另按因故意或過失，不法侵害他人之權利者，
    負損害賠償責任；汽車、機車或其他非依軌道行駛之動力車
    輛，在使用中加損害於他人者，駕駛人應賠償因此所生之損
    害，民法第184條第1項前段、第191條之2前段分定明文。參
    以原告於警詢時陳稱：伊駕駛系爭車輛行駛於中間車道，後
    來看到前方很多車輛在停等，所以往右切靠右側行駛，外側
    車道一輛計程車忽然駛進車道即撞上；第1次撞擊部位為右
    側車身等語；被告於警詢時陳稱：伊駕車行駛於外側車道，
    因為前方有很多車輛在停等，所以伊減速，忽然伊發現車輛
    好像被推著走，才知道被撞上撞擊部位為左側車身；於事故
    發生前未發現危險等語，另佐以卷附系爭車輛行車紀錄器畫
    面，足見被告於超車時並未充分注意原告駕駛系爭車輛右偏
    行駛之行車動態，原告駕駛系爭車輛右偏行駛時未注意右側
    被告駕駛前開車輛駛來之車況，致兩車發生碰撞，兩造同有
    過失。又本件前經送請新北市政府車輛行車事故鑑定會鑑定
    ，鑑定結果認：「一、鄒慶龍駕駛營業小客車，超車時疏未
    注意車前狀況，為肇事主因。二、梁德倫駕駛營業小客車，
    右偏行駛時未注意右側車輛動態，為肇事次因。」，此有新
    北市政府交通事件裁決處110年5月19日新北裁鑑字第110516
    4733號函所附鑑定意見書在卷可稽，又本件依被告之聲請，
    送請新北市政府車輛行車事故鑑定覆議會鑑定，覆議結果認
    ：「一、鄒慶龍駕駛營業小客車，超車時疏未注意車前狀況
    ，為肇事主因。二、梁德倫駕駛營業小客車，右偏行駛時未
    注意右側車輛動態，為肇事次因。」，此有新北市車輛行車
    事故鑑定覆議會鑑定覆議意見書存卷可參，亦同本院之認定
    ，又被告前開過失行為與系爭車輛受損間，具有相當因果關
    係，原告依前開規定，請求被告負損害賠償責任，洵屬有據
    。被告辯稱其無需負肇事責任，難認可採。
　㈢按物被毀損時，被害人除得依民法第196條請求賠償外，並不
    排除民法第213條至第215條之適用。依民法第196條請求賠
    償物被毀損所減少之價額，得以修復費用為估定之標準，但
    以必要者為限（例如：修理材料以新品換舊品，應予折舊）
    。被害人如能證明其物因毀損所減少之價額，超過必要之修
    復費用時，就其差額，仍得請求賠償【最高法院77年度第9
    次民事庭會議決議㈠資參照】。查系爭車輛之修復費用為46,
    420元（工資7,790元、零件38,630元），此有前開估價單附
    卷可考，惟該修復費用中零件部分既係以新品換舊品，則應
    扣除折舊後計算其損害。而依行政院財政部發布之「固定資
    產耐用年數表」規定，運輸業用客車、貨車，其耐用年數為
    4年，並依同部訂定之「固定資產折舊率表」規定，耐用年
    數4年依定率遞減法之折舊率為千分之438。準此，系爭車輛
    係於110年1月出廠，有系爭車輛行車執照影本足憑，至事故
    發生之110年2月18日，系爭車輛之實際使用年數為2個月，
    故零件部分得請求之金額應以35,810元為限（計算式如附表
    ），加計工資7,790元，共計為43,600元，（計算式：35,81
    0元＋7,790元＝43,600元），即為原告得請求之金額。
　㈣復按損害之發生或擴大，被害人與有過失者，法院得減輕賠
    償金額，或免除之，民法第217條第1項亦有明文。此項規定
    之目的，在謀求加害人與被害人間之公平，故在裁判上法院
    得以職權減輕或免除之（最高法院85年台上字第1756號判例
    意旨）。經查，被告固有疏未注意車前狀況之過失，惟原告
    駕駛系爭車輛亦有右偏行駛未注意右側車輛動態之過失，業
    如前述，從而，本院審酌雙方過失之程度及對本件事故造成
    之影響大小，認被告就本件事故應負擔70%之過失責任，原
    告則應負擔30%之過失責任。基此，爰依前開規定，減輕被
    告之賠償金額為30,520元（計算式：43,600元×70%＝30,520
    元）。
四、綜上所述，原告依民法第184條第1項前段、第191條之2規定
    ，請求被告給付30,520元，為有理由，應予准許。逾此範圍
    之請求，為無理由，應予駁回。
五、本件事證已臻明確，兩造其餘之攻擊防禦方法及所提證據，
    於判決結果不生影響，爰不一一論列，併此敘明。
六、本件原告勝訴部分係適用小額訴訟程序所為被告敗訴之判決
    ，爰依職權宣告假執行。又原告聲請供擔保宣告假執行之部
    分，僅係促使法院職權發動，毋庸另予准駁之表示。至原告
    敗訴之部分，其假執行之聲請即失所附麗，應予駁回。
七、訴訟費用負擔：本件確定訴訟費用額為3,000元（第一審裁
    判費1,000元＋鑑定覆議費用2,000元），其中被告應負擔1,9
    70元，餘由原告負擔。
中　　華　　民　　國　　111 　年　　7 　　月　　1　　日
                  臺灣新北地方法院板橋簡易庭
                            法  官  施函妤
以上為正本係照原本作成。
如不服本判決，應於送達後20日內，向本院提出上訴狀並表明上
訴理由，如於本判決宣示後送達前提起上訴者，應於判決送達後
20日內補提上訴理由書（須附繕本）。
中　　華　　民　　國　　111 　年　　7 　　月　　2　　日
                            書記官  吳昌穆
附錄：
一、民事訴訟法第436條之24第2項：
    對於小額程序之第一審裁判上訴或抗告，非以其違背法令為
    理由，不得為之。
二、民事訴訟法第436條之25：
    上訴狀內應記載上訴理由，表明下列各款事項：
    (一)原判決所違背之法令及其具體內容。
    (二)依訴訟資料可認為原判決有違背法令之具體事實。
三、民事訴訟法第471條第1項：（依同法第436條之32第2項規定
    於小額事件之上訴程序準用之）
    上訴狀內未表明上訴理由者，上訴人應於提起上訴後二十日
    內，提出理由書於原第二審法院；未提出者，毋庸命其補正
    ，由原第二審法院以裁定駁回之。　　
附表：
折舊時間           金額
第1年折舊值        38,630×0.438×(2/12)=2,820
第1年折舊後價值    38,630-2,820=35,810